# 请教陈老师，合并账龄！

提问人：心海拂清风 时间：2015-04-24 23:45:36
1 公司 2014 年非同一控制下企业合并另一企业，在合并报表披露账龄时，方法一购买的企业的账龄还是保留原来的，但是这样会导致合并层面账龄逻辑性不合理；方法二：购买的企业账龄从购买日起重新计算，我倾向于第一种理解，但是账龄合理性无法解决！谢谢！ 2 、有一国企非同一控制下企业合并购买另一企业，产生一个亿的商誉，购物日未进行评估，购买日的价值用的是 2011 年 12 月31 日的评估报告的后续后续计量价值，期末如何进行减值测试，该企业处于亏损状态，可收回金额无法确定！出现减值迹象，但是期末如何进行商誉减值测试呢？谢谢！ 3 、可供出售金融资产产生的其他综合收益，其他综合收益报告注释列报的时候是税前的，税前发生金额指的是公允价值变动产生的其他综合收益吗？这张表的勾稽关系如何？他和资产负债表和利润表所有者权益变动表有何勾稽呢?谢谢! 项目 期初余额本期发生额期末余额本期所得税前发生额减：前期计入其他综合收益当期转入损益减：所得税费用税后归属于母公司税后归属于少数股东一、以后不能重分类进损益的其他综合收益 其中：重新计算设定受益计划净负债和净资产的变动权益法下在被投资单位不能重分类进损益的其他综合收益中享有的份额 可无限量添加行 二、以后将重分类进损益的其他综合收益其中：权益法下在被投资单位以后将重分类进损益的其他综合收益中享有的份额 可供出售金融资产公允价值变动损益 持有至到期投资重分类为可供出售金融资产损益 现金流量套期损益的有效部分 外币财务报表折算差额 ，

回答人：chenyiwei
1 、帐龄分析的目的是确定应收款项的可收回性，因此帐龄应从其原始发生日（而不是债权人被收购之日）起计算。对于你说的年初年末之间的帐龄合理性问题，可通过在帐龄分析表下方添加文字注释予以补充说明的方法解决。 2 、须结合具体情况分析。一般理解与收益法评估的原理类似。 3 、(1)本期所得税前发生额－前期计入其他综合收益当期转入损益－所得税费用＝税后归属于母公司＋税后归属于少数股东 (2)“税后归属于母公司”即合并利润表中披露的该项目金额 （ 3 ）期初余额＋税后归属于母公司＝期末余额

提问人：QQ_9E71B7 时间：2018-06-12 18:36:40
陈老师，我理解，以后年度可以重分类到损益的其他综合收益，只有上面表格列出来的几项，其余的所有都是不能重分类到损益的，对吗。谢谢。

回答人：chenyiwei
应该说其他综合收益一共也就此处明确列举的几项，这几项中有部分是可以重分类到损益的，另一些是不可以的。

提问人：MPACC10 时间：2019-05-17 18:14:38
1 、帐龄分析的目的是确定应收款项的可收回性，因此帐龄应从其原始发生日（而不是债权人被收购之日）起计算。对于你说的年初年末之间的帐龄合理性问题，可通过在帐龄分析表下方添加文字注释予以补充说明的方法解决。 请教陈老师:A公司原有子公司B， 18 年 2 月 1 日A公司将B公司100%股权出售给A公司控股股东，处置日A公司应收B公司往来拆借款 1 亿元，该往来债权形成时间为 16 年 2 月 1 日。处置日已经收到相关处置对价，同时原子公司B与A控股股东承诺于处置当年即 18 年 12 月 31 日前归还该 1 亿拆借款。
因处置日前内部往来及 1 亿元坏账内部抵消，A公司合并报表不存在减值。 现在 18 年 6 月 30 日，B公司出表后该笔往来款账龄如何认定， 16 年开始算还是 18 年出售日开始算？若 18 年开始，会计提较大的坏账，应额外补充说明？
我理解该笔往来款首先要采用个别认定法，但鉴于A公司过往实务(所有关联往来以组合信用风险账款计提），且A公司也补打算对该 1 亿往来款出表后采用个别认定法，假设出表后不考虑可能涉及控股股东资金占用 1 亿元等其他方面的因素。谢谢！

回答人：chenyiwei
单纯就账龄计算而言，应自最初形成时间即 2016 年 2 月 1 日起算。